臺灣基隆地方法院刑事判決　　　　　　　 95年度訴字第814號
公　訴　人　臺灣基隆地方法院檢察署檢察官
被　　　告　丙○○
指定辯護人　本院公設辯護人　甲○○
上列被告因違反毒品危害防制條例案件，經檢察官提起公訴（94
年度偵字第4081號），本院判決如下：
    主  文
丙○○共同轉讓第一級毒品，未遂，累犯，處有期徒刑壹年陸月
。扣案之第一級毒品海洛因（淨重點伍柒公克），沒收銷燬之
；分裝袋壹只，沒收之。
    事  實
一、丙○○前因酒醉駕車之公共危險案件，經本院判處有期徒刑
    3 月確定，於民國93年12月13日易科罰金執行完畢。緣乙○○（綽號「阿祥」、「祥哥」）因涉嫌施用第一級毒品海洛
    因案件，為警於94年10月12日下午，在臺北縣蘆洲市○○街
    139 巷27號前查獲，經警調查後發現乙○○平日有向住在基
    隆地區之真實年籍姓名不詳、綽號「阿龜」之成年男子購買
    海洛因施用，便授意由乙○○撥打電話與「阿龜」聯繫，假
    意要購買海洛因，用以設計引誘「阿龜」外出交易，雙方並
    約定當晚在基隆地區進行毒品交易，詳細地點則以行動電話
    保持聯絡。
二、丙○○係一有施用毒品習性之人，曾數次向「阿龜」購買毒
    品供己施用，其明知海洛因為毒品危害防制條例所列管之第
    一級毒品，不得非法持有、轉讓，竟與「阿龜」共同基於轉
    讓海洛因之犯意聯絡，於94年10月12日晚間，「阿龜」先以
    0000000000號（起訴書誤載為0000000000，申辦人為丁○○
    ）行動電話與丙○○使用之0000000000號行動電話聯絡，相
    約在基隆市○○○街某便利商店前見面，見面後「阿龜」騎
    駛機車搭載丙○○，其間「阿龜」以電話與乙○○聯繫海洛
    因交易事宜，同日晚間10時許，「阿龜」將丙○○載至財團
    法人長庚紀念醫院基隆分院（下稱基隆長庚醫院）旁候車亭
    ，將第一級毒品海洛因1 包（淨重3.57公克）交付丙○○，
    表示要先行離去購物，叮囑丙○○留在現場將上開海洛因交
    付「祥哥」，並向「祥哥」收取新臺幣（下同）26,000元（
    起訴書誤繕為24,000元），另與丙○○交換行動電話，表示
    「祥哥」會撥打0000000000號電話聯絡，並約定交易完成後
    打0000000000號電話與之聯絡。嗣於同日晚間11時許，警方
    在基隆長庚醫院旁候車亭當場查獲丙○○，上開毒品交易因
    而未能完成，並在丙○○身上扣得上開第一級毒品海洛因1
    包（丙○○另涉犯施用第一級毒品海洛因、第二級毒品安非
    他命部分，業經裁定送觀察、勒戒，並於94年11月15日執行
    完畢釋放）。
三、案經臺北市政府警察局刑事警察大隊移送臺灣基隆地方法院
    檢察署檢察官偵查起訴。
    理  由
壹、證據能力：
一、按刑事偵查技術上所謂之「釣魚」，係指對於原已犯罪或具
    有犯罪故意之人，以設計引誘之方式，迎合其要求，使其暴
    露犯罪事證，再加以逮捕或偵辦者而言。而所謂「陷害教唆
    」，則係指行為人原不具犯罪之故意，純因司法警察之設計
    教唆，始萌生犯意，進而實施犯罪構成要件之行為者而言。
    前者純屬偵查犯罪技巧之範疇，並未違反憲法對於基本人權
    之保障，且於公共利益之維護有其必要性存在，故依「釣魚
    」方式所蒐集之證據資料，原則上非無證據能力。而後者因
    係以引誘或教唆犯罪之不正當手段，使原無犯罪故意之人，
    因而萌生犯意實施犯罪行為，再進而蒐集其犯罪之證據加以
    逮捕偵辦；其手段顯然違反憲法對於基本人權之保障，且已
    逾越偵查犯罪之必要程度，對於公共利益之維護並無意義，
    因此所取得之證據資料，應不具有證據能力。則行為人如原
    即有販賣毒品營利或轉讓毒品之犯意，雖因經警設計誘捕，
    致實際上不能完成毒品交易，然因其原即具有販賣或轉讓毒
    品之意思，客觀上又已著手於販賣或轉讓行為，仍應論以販
    賣或轉讓毒品未遂罪。若行為人原本無販賣毒品營利之意思
    ，因調查犯罪人員之引誘或教唆始起意販毒，即屬「陷害教
    唆」，不能認已成立販賣毒品罪（最高法院94年度臺上字第
    2237號判例意旨參照）。有關本案實係案外人乙○○因涉嫌
    施用第一級毒品海洛因案件，為警於94年10月12日下午，在
    臺北縣蘆洲市○○街139 巷27號前查獲，經警調查後發現乙○○平日有向住在基隆地區之真實年籍姓名不詳、綽號「阿
    龜」之成年男子購買海洛因施用，便授意由乙○○撥打電話
    與「阿龜」聯繫，假意要購買海洛因，雙方並約定當晚在基
    隆地區交易乙節，業經乙○○到庭結證屬實（95年12月11日
    審判筆錄參照），則依上開說明，「阿龜」本即有毒品交易
    之犯罪故意，警方以設計引誘之「釣魚」方式加以偵辦並取
    得相關證據資料，非無證據能力。
二、又被告以外之人於審判外之言詞或書面陳述，除法律有規定
    者外，不得作為證據，刑事訴訟法第159 條第1 項固有明文
    。惟被告以外之人於審判外之陳述，經當事人於審判程序同
    意作為證據，法院審酌該言詞陳述或書面陳述作成時之情況
    ，認為適當者，亦得為證據；當事人、代理人或辯護人於法
    院調查證據時，知有上開刑事訴訟法第159 條第1 項不得為
    證據之情形，而未於言詞辯論終結前聲明異議者，視為有前
    項之同意，刑事訴訟法第159 條之5 亦有明文。查證人乙○○於警詢、檢察官偵查中所為之證述內容，經本院於審判程
    序提示予被告丙○○、辯護人，並告以內容要旨，被告、辯
    護人均表示無意見，且未聲明異議，本院審酌相關言詞陳述
    作成時之情況，認為適當，依前揭法條意旨，均得援為本案
    證據。
三、刑事訴訟法第164 條第2 項所規定「證物如係文書」之「文
    書」，與同法第159 條第1 項所規定「被告以外之人於審判
    外之書面陳述」之「書面陳述」，係屬不同之證據資料。前
    者屬於「證物」之範圍，祇要可為證據之文書，依法踐行調
    查證據之程序（提示或告以要旨），即具有證據能力；後者
    則屬於「傳聞證據」之範圍，除法律有規定者外，不得作為
    證據，兩者迥然不同（最高法院95年度臺上字第3261號判決
    意旨參照）。經查偵查卷附行動電話通聯紀錄，係電信公司
    以機房電腦進行機械性列印之文書，本身並非供述證據，而
    無傳聞證據之問題，應屬文書證據，既經本院依法行證據調
    查程序，依上開說明，亦有證據能力。
貳、實體理由：
一、訊據被告對前揭犯行坦承不諱，核與證人乙○○於偵查、本
    院審理中之結證情節（95年12月11日審判筆錄參照）大致相
    符，並有偵查卷附行動電話通聯紀錄、扣案之行動電話SIM
    卡（0000000000號）1 張為證；又扣案之白粉（淨重3.57公
    克），屬毒品危害防制條例所列管之第一級毒品海洛因，業
    經法務部調查局鑑定屬實，亦有該局95年1 月26日調科壹字
    第32000335400 號鑑定書存卷可參。以上足認被告自白應與
    事實相符，堪可採信。綜上所陳，本案事證明確，被告犯行
    堪可認定，應依法論科。
二、檢察官雖以被告與「阿龜」係基於販賣第一級毒品海洛因之
    犯意聯絡而從事上開犯行云云。然查：
    (一)按毒品危害防制條例第4 條各款，明定有關販賣各級毒
        品之處罰規定；同法第8 條各款，亦定有轉讓各級毒品
        之處罰規定，是販賣與轉讓毒品之犯行，固有時均為雙
        方之有償之對價行為。但所謂販賣行為者，須以營利之
        意思而販入或賣出，方足構成，倘以營利之意圖交付毒
        品，而收取對價之行為，觸犯販賣毒品罪；苟非基於營
        利之意圖，而以原價或低於原價有償轉讓毒品與他人，
        僅得以轉讓毒品罪論處，此為我國終審機關邇來所採行
        之多數見解。
    (二)訊據被告固坦承其受「阿龜」請託而前往基隆長庚醫院
        旁候車亭等待乙○○，欲行交付扣案之海洛因1 包，並
        向乙○○收取26,000元之代價，惟堅決否認有何販賣毒
        品之營利意圖，辯稱其於案發前有施用毒品之習慣，曾
        數次向「阿龜」購買過海洛因，案發當日「阿龜」撥打
        行動電話約其外出見面，其間聽聞「阿龜」與乙○○以
        電話聯絡海洛因交易事宜，後來「阿龜」騎機車將其載
        至基隆長庚醫院旁候車亭，表示要先行離去購物，吩咐
        其在現場等待乙○○到來，並交付海洛因及收取26,000
        元，「阿龜」並未表明事成之後要給任何好處，當時只
        是單純幫忙而已，亦未以「阿龜」交付之行動電話與乙○○聯繫等語。而自證人乙○○之證述以觀，被告與「
        阿龜」明顯係不同之人，乙○○於案發前從未見過被告
        ，是警察授意要乙○○假意購買毒品而與「阿龜」聯絡
        ，「阿龜」要乙○○在基隆長庚醫院急診室前等待（95
        年12月11日審判筆錄參照）等語，足見被告辯稱毒品交
        易事宜均係由「阿龜」與乙○○自行聯繫，其僅係受「
        阿龜」所託前往現場轉讓交付毒品乙節，應屬真實。
    (三)檢察官論告意旨雖以海洛因交易為重罪，若非有利可圖
        ，一般人應不致甘冒查緝風險而從事毒品交易，故認被
        告與「阿龜」應係基於販賣營利之犯意聯絡而與乙○○
        交易海洛因云云。然毒品危害防制條例第4 條之販賣毒
        品罪，以行為人有營利之目的（意思），而販入或賣出
        該毒品或二者兼而有之者，為其構成要件，則行為人有
        無營利目的，自須依卷內相關事證，依嚴格證明法則判
        斷之，徒以一般民眾普遍認知海洛因毒品之非法交易，
        政府一向查禁森嚴，且重罰不寬貸，衡諸常情，倘非有
        利可圖，絕無平白甘冒被嚴查重罰高度風險之理，推定
        上訴人有營利之意圖，自有失諸率斷（最高法院95年度
        臺上字第6252號判決意旨參照）。茲檢察官既始終未能
        提出「阿龜」與被告有販賣營利意圖之積極證據，究不
        能僅因本案交付海洛因係有償之對價行為，臆測推認被
        告基於營利之意圖而交付海洛因。
    (四)綜上，本案因檢察官未能舉證證明「阿龜」與被告基於
        營利意圖而販賣海洛因，本於「罪證有疑，利歸被告」
        之原則，本院無從認定被告有販毒營利之行為，依上開
        (一)之說明，依法僅能論以轉讓第一級毒品罪。
三、論罪科刑：
    (一)刑法於94年2 月2 日修正公布，95年7 月1 日施行（下
        稱新法；修正前刑法下稱舊法），新法第2 條第1 項之
        規定，係規範行為後法律變更所生新舊法律比較適用之
        準據法，於新法施行後，應適用新法第2 條第1 項之規
        定，為「從舊從輕」之比較。本案之新舊法比較詳如附
        表所示。
    (二)按海洛因係毒品危害防制條例第2 條第2 項第1 款所明
        文規定列管之第一級毒品，是核被告所為，係犯毒品危
        害防制條例第8 條第5 項、第1 項之轉讓第一級毒品未
        遂罪。公訴意旨雖認被告係犯販賣第一級毒品未遂罪，
        然此部分有如前揭二所述之未洽，因基本社會事實同一
        ，爰依法變更起訴法條。又被告與「阿龜」就上開犯行
        間有犯意聯絡及行為分擔，應論以共同正犯。
    (三)被告前曾受如事實欄所載有期徒刑之執行，此有臺灣高
        等法院被告前案紀錄表附卷可考，其於有期徒刑之執行
        完畢後，5 年以內故意再犯本件有期徒刑以上之罪，為
        累犯，應加重其刑。又毒品危害防制條例第8 條第5 項
        明定：「轉讓毒品達一定數量者，加重其刑至二分之一
        ，其標準由行政院定之」，行政院據此於93年1 月7 日
        訂定發布「轉讓持有毒品加重其刑之數量標準」，其中
        第2 條規定：轉讓第一級毒品淨重達5 公克以上，加重
        其刑至二分之一。準此，本案被告轉讓海洛因之數量為
        淨重3.57公克，依上開數量標準，核無刑之加重問題，
        特此敘明。
    (四)又被告著手轉讓海洛因予乙○○，因警方係以設計引誘
        之「釣魚」方式進行偵辦，且毒品尚未交付即遭警方查
        獲而未能得逞，屬未遂犯，爰依法減輕其刑，並依法先
        加重而後減輕之。
    (五)本院審酌被告轉讓海洛因予他人之行為，助長毒品交易
        熱度，且便利他人輕易取得毒品，社會示範效應不容小
        覷，併其犯後坦承之態度等一切情狀（依最高法院95年
        度第八次刑事庭會議決議六(一)之意旨，新法第57條之規
        定，為法院就刑之裁量審認標準見解之明文化，非屬法
        律之變更，無新舊法比較適用之問題），量處如主文所
        示之刑。
    (六)沒收部分：
    １、按查獲之第一、二級毒品及專供製造或施用第一、二級
        毒品之器具，不問屬於犯人與否，均沒收銷燬之，毒品
        危害防制條例第18條第1 項前段定有明文。扣案白粉（
        淨重3.57公克），屬毒品危害防制條例所明定列管之第
        一級毒品海洛因，有前揭法務部調查局鑑定書在卷可憑
        ，應依法宣告沒收銷燬之（包裝袋如後述另為沒收諭知
        ）。
    ２、又毒品危害防制條例第18條第1 項規定，得諭知沒收並
        銷燬之者，以查獲之毒品及專供製造或施用毒品之器具
        為限，並不及於毒品之外包裝。而毒品外包裝既係用於
        包裹毒品，防其裸露、潮濕，便於攜帶販賣，亦係供販
        賣毒品所用之物，應依毒品危害防制條例第19條第1 項
        之規定宣告沒收之，方屬適法。本件包裹海洛因之分裝
        袋1 只，係共犯「阿龜」所有供轉讓毒品所用之物，依
        共犯責任共同之法理，亦應依法宣告沒收之。
    ３、另行動電話服務須以晶片卡（即SIM 卡）為使用介面，
        因此電信公司於出租行動電話門號予消費者使用時，即
        同時附帶提供晶片卡給消費者作為門號使用之介面，故
        電信公司接受消費者申辦門號並將該門號開通上線時，
        該晶片卡之所有權是否移轉於消費者，抑或仍保留於電
        信公司，端視其簽訂之服務契約內容如何約定（最高法
        院95年度臺上字第5707號判決意旨參照）；又毒品危害
        防制條例第19條第1 項規定，犯販賣毒品罪者，其供犯
        罪所用或因犯罪所得之財物，均沒收之。但此並無「不
        問屬於犯人與否沒收之」之特別規定，自應仍有刑法第
        38條第1 項第3 款、第3 項前段之適用，即以屬於犯人
        所有者為限，始得沒收之。本件扣案之行動電話SIM 卡
        （門號0000000000），係和信電訊股份有限公司（下稱
        和信電訊公司）接受案外人丁○○申請所提供之行動電
        話業務服務，有偵查卷附申辦戶資料可稽（偵查卷第13
        0 頁參照），並經證人丁○○到庭結證屬實（96年1 月
        8 日審判筆錄參照），參諸本院卷附另案查詢之和信電
        訊公司函文略以：該公司之SIM 卡於客戶申請時會當面
        交給客戶，終止或解除契約時無須繳回，且依該公司行
        動電話業務服務契約第18條「本業務終端設備（手機及
        用戶識別卡）由乙方（指申請用戶）自行管理使用」之
        約定，故SIM 卡屬申請人所有等語，堪認扣案SIM 卡之
        所有權屬於申請用戶即案外人丁○○所有，雖屬被告與
        共犯「阿龜」供犯罪所用之物，然既非被告或共犯「阿
        龜」所有之物，尚無援用毒品危害防制條例第19條第1
        項宣告沒收之餘地。再本案被告雖係有償轉讓海洛因，
        然因交易完成前即為警查獲，並無犯罪所得，核無沒收
        犯罪所得之問題，併此敘明。
據上論斷，應依刑事訴訟法第299 條第1 項前段、第300 條，毒
品危害防制條例第8 條第1 項、第5 項、第18條第1 項前段、第
19條第1 項，刑法第11條前段、第2 條第1 項、第28條、第47條
第1 項、第25條第2 項，修正前刑法第33條第5 款、第68條，判
決如主文。
本案經檢察官戊○○到庭執行職務。
中　　華　　民　　國　　96　　年　　1 　　月　　22　　日
                  刑事第五庭審判長法  官  陳志祥
                                  法  官  邰婉玲
                                  法  官  楊皓清
以上正本證明與原本無異。
如不服本判決應於收受本判決後10日內向本院提出上訴書狀，其
未敘述上訴理由者，並得於提起上訴後10日內向本院補提理由書
狀（均須按他造當事人之人數附繕本。）「切勿逕送上級法院」
中　　華　　民　　國　　96　　年　　1 　　月　　22　　日
                                  書記官  盧鏡合
附錄論罪法條：
毒品危害防制條例第8 條
轉讓第一級毒品者，處1 年以上7 年以下有期徒刑，得併科新臺
幣1 百萬元以下罰金。轉讓第二級毒品者，處6 月以上5 年以下
有期徒刑，得併科新臺幣70萬元以下罰金。
轉讓第三級毒品者，處3 年以下有期徒刑，得併科新臺幣30萬元
以下罰金。
轉讓第四級毒品者，處1 年以下有期徒刑，得併科新臺幣10萬元
以下罰金。
前四項之未遂犯罰之。
轉讓毒品達一定數量者，加重其刑至二分之一，其標準由行政院
定之。
附表
┌──┬───────────┬───────────┬──────┬─────────┐
│編號│     新法規定         │      舊法規定        │  比較結果  │    理由及根據    │
├──┼───────────┼───────────┼──────┼─────────┤
│ 一 │第28條                │第28條                │無須比較    │1.法條文字修改，根│
│    │二人以上共同實行犯罪之│二人以上共同實施犯罪之│            │  據立法理由，修法│
│    │行為者，皆為正犯。    │行為者，皆為正犯。    │            │  目的在於剔除「陰│
│    │                      │                      │            │  謀共同正犯」、「│
│    │                      │                      │            │  預備共同正犯」，│
│    │                      │                      │            │  雖屬行為可罰性要│
│    │                      │                      │            │  件之變更，但與本│
│    │                      │                      │            │  案之共犯型態無關│
│    │                      │                      │            │  ，故無從比較有無│
│    │                      │                      │            │  較有利被告之情形│
│    │                      │                      │            │  。              │
│    │                      │                      │            │2.最高法院95年度臺│
│    │                      │                      │            │  上字第5599號判決│
│    │                      │                      │            │  意旨參照。      │
├──┼───────────┼───────────┼──────┼─────────┤
│ 二 │毒品危害防制條例第8 條│毒品危害防制條例第8 條│行為時毒品危│1.新法第33條第5 款│
│    │第1 項、第5項         │第1 項、第5項         │害防制條例第│  規定罰金刑為新臺│
│    │轉讓第一級毒品者，處1 │轉讓第一級毒品者，處1 │8 條第1 項、│  幣1,000 元以上，│
│    │年以上7 年以下有期徒刑│年以上7 年以下有期徒刑│第5 項（條文│  以百元計算之，新│
│    │，得併科新臺幣一百萬元│，得併科新臺幣一百萬元│本身未作修正│  法施行後，應依新│
│    │以下罰金。            │以下罰金。            │）          │  法第2 條第1 項之│
│    │前4項之未遂犯罰之。   │前4項之未遂犯罰之。   │            │  規定，適用最有利│
│    │                      │                      │            │  於行為人之法律。│
│    │第33條第5 款          │第33條第5 款          │舊法第33條第│2.毒品危害防制條例│
│    │罰金：新臺幣1,000 元以│罰金：1元以上。       │5款         │  第8 條第1 項之條│
│    │上，以百元計算之。    │                      │            │  文本身未作修正，│
│    │                      │                      │            │  但罰金最低數額則│
│    │                      │現行法規所定貨幣單位折│現行法規所定│  以舊法對被告較為│
│    │                      │算新臺幣條例第2條     │貨幣單位折算│  有利，亦即新法並│
│    │                      │現行法規所定金額之貨幣│新臺幣條例第│  無較有利於被告之│
│    │                      │單位為圓、銀元或元者，│2 條        │  情形，依刑法第2 │
│    │                      │以新臺幣元之三倍折算之│            │  條第1 項之規定，│
│    │                      │。                    │            │  應適用行為時之舊│
│    │                      │                      │            │  法。            │
│    │                      │                      │            │3.最高法院95年度第│
│    │                      │                      │            │  八次刑事庭會議決│
│    │                      │                      │            │  議三(一)1.參照。  │
├──┼───────────┼───────────┼──────┼─────────┤
│ 三 │第67條                │第67條                │舊法第68條  │1.新法施行前，法定│
│    │有期徒刑或罰金加減者，│有期徒刑加減者，其最高│            │  罰金刑有加減之原│
│    │其最高度及最低度同加減│度及最低度同加減之。  │            │  因者，新法施行後│
│    │之。                  │                      │            │  ，應依新法第2 條│
│    │                      │                      │            │  第1 項之規定，適│
│    │第68條                │第68條                │            │  用最有利於行為人│
│    │拘役加減者，僅加減其最│拘役或罰金加減者，僅加│            │  之法律。本案有法│
│    │高度。                │減其最高度。          │            │  定罰金刑之加重原│
│    │                      │                      │            │  因（累犯）、減輕│
│    │                      │                      │            │  原因（未遂），因│
│    │                      │                      │            │  新法就罰金最低度│
│    │                      │                      │            │  有加重規定，舊法│
│    │                      │                      │            │  則無，新法雖就罰│
│    │                      │                      │            │  金最低度有減輕規│
│    │                      │                      │            │  定，但仍較舊法罰│
│    │                      │                      │            │  金最低度為高，故│
│    │                      │                      │            │  新法並無較有利被│
│    │                      │                      │            │  告之情形，應適用│
│    │                      │                      │            │  舊法。          │
│    │                      │                      │            │2.最高法院95年度第│
│    │                      │                      │            │  八次刑事庭會議決│
│    │                      │                      │            │  議六(六)參照。    │
├──┼───────────┼───────────┼──────┼─────────┤
│ 四 │第47條第1項           │第47條                │無須比較    │1.舊法有關累犯之成│
│    │受徒刑之執行完畢，或一│受有期徒刑之執行完畢，│            │  立，不以再犯之罪│
│    │部之執行而赦免後，5 年│或受無期徒刑或有期徒刑│            │  係故意犯罪為限，│
│    │以內故意再犯有期徒刑以│一部之執行而赦免後，5 │            │  然新法則以再犯故│
│    │上之罪者，為累犯，加重│年以內再犯有期徒刑以上│            │  意犯為成立累犯之│
│    │本刑至二分之一。      │之罪者，為累犯，加重本│            │  要件。換言之，若│
│    │                      │刑至二分之一。        │            │  被告再犯者係故意│
│    │                      │                      │            │  犯罪，則修正前、│
│    │                      │                      │            │  後之規定，均成立│
│    │                      │                      │            │  累犯。此部分之新│
│    │                      │                      │            │  舊法規定並無二致│
│    │                      │                      │            │  ，因無刑罰法律之│
│    │                      │                      │            │  變更，無須為新舊│
│    │                      │                      │            │  法之比較。      │
│    │                      │                      │            │2.最高法院95年度第│
│    │                      │                      │            │  八次刑事庭會議決│
│    │                      │                      │            │  議四之反面解釋。│
├──┼───────────┼───────────┼──────┼─────────┤
│ 五 │第25條第2項           │第25條第2項           │無須比較    │新法將原第26條有關│
│    │未遂犯之處罰，以有特別│未遂犯之處罰，以有特別│            │一般未遂犯之處罰效│
│    │規定者為限，並得按既遂│規定者，為限。        │            │果，移列第25條第2 │
│    │犯之刑減輕之。        │                      │            │項後段，而使第25條│
│    │                      │第26條前段            │            │規範一般未遂犯之規│
│    │                      │未遂犯之處罰，得按既遂│            │定趨於完整，第26條│
│    │                      │犯之刑減輕之。        │            │則專為規範不能未遂│
│    │                      │                      │            │，以利體例之清晰（│
│    │                      │                      │            │修正理由參照），上│
│    │                      │                      │            │開修正內容無涉罪刑│
│    │                      │                      │            │實質內容之變更，而│
│    │                      │                      │            │無新舊法比較適用之│
│    │                      │                      │            │問題，應逕行適用新│
│    │                      │                      │            │法之規定。        │
└──┴───────────┴───────────┴──────┴─────────┘
